【裁判字號】    97,交聲,1533
【裁判日期】    970630
【裁判案由】    違反道路交通管理處罰條例聲明異議
【裁判全文】
臺灣臺北地方法院交通事件裁定        97年度交聲字第1533號
原處分機關  臺北市交通事件裁決所
異  議  人  甲○○
即受處分人
上列異議人即受處分人因違反道路交通管理處罰條例案件，對於
臺北市交通事件裁決所民國97年6 月3 日所為北市裁二字第22-1
AD197009號處分（原處分案號：臺北市政府交通局北市交停字第
1AD197009 號），聲明異議，本院裁定如下：
    主  文
異議駁回。
    理  由
一、按汽車駕駛人停車時，有停車時間、位置、方式、車種不依
    規定者，處新臺幣（下同）6 百元以上1 千2 百元以下罰鍰
    ，道路交通管理處罰條例第56條第1 項第9 款定有明文。
二、本件受處分人即異議人甲○○於民國97年5 月12日下午3 時
    47分許，將其所有車牌號碼CIG-729 號重型機車停放在臺北
    市大安森林公園「身心障礙汽（機）車停車場」內，違反道
    路交通管理處罰條例第56條第1 項第9 款規定，經臺北市政
    府停車管理處人員當場掣單舉發，嗣受處分人於通知單上所
    載應到案日期前向臺北市交通事件裁決所提出申訴，經原舉
    發單位調查結果，仍認受處分人有其上開違規之行為，臺北
    市交通裁決所乃依同上規定，裁處異議人罰鍰6 百元等情，
    有舉發違反道路交通管理事件通知單、臺北市停車管理處書
    函、臺北市交通事件裁決所違反道路交通管理事件裁決書在
    卷可按，堪以認定。
三、受處分人異議意旨略以：伊當時停車在殘障停車格外，而非
    停車格內，有照片為證，且伊放置位置並未影響交通或用路
    人之權益，請准予免罰云云。
四、本院經查，受處分人於上開時、地將其所有機車停放在臺北
    市大安森林公園「身心障礙汽（機）車停車場」內，為受處
    分人所不爭執，應堪認定為事實。而受處分人辯稱：伊並未
    將機車停放在停車格內云云。惟查，臺北市大安森林公園為
    求環境美觀、紓解交通擁塞，其一般停車場並非設在平面，
    乃設在地下2 層，僅殘障人士專用停車場設於平面，係為方
    便殘障人士進出之目的。觀諸臺北市停車管理處97年6 月24
    日北市停四字第09733421600 號函檢附照片3 張，在該停車
    場入口處即有「行動不便者請停放平面專用停車場」並繪有
    殘障人士圖示之立牌，駕駛人明顯可知該停車場係專供行動
    不便之殘障人士停車使用，受處分人既將機車停放在該停車
    場內，已違反該平面停車場之車種規定，為避免其他駕駛人
    群起效尤，縱受處分人未將機車停放在地面繪製之停車格線
    內，仍不得因此免予裁罰。從而，原處分機關認定受處分人
    於前開時、地有停車不依車種規定之行為，應堪認定，而依
    據首開道路交通管理處罰條例之規定，裁處罰鍰6 百元，核
    無不當。本件異議為無理由，應予駁回。
五、據上論斷，應依道路交通案件處理辦法第19條，裁定如主文
    。
中    華    民    國    97    年    6     月    30    日
                  交通法庭  法  官  林晏如
上正本與原本無異。
如不服本裁定，應於送達後5日內向本院提出抗告狀。
                            書記官  楊盈茹
中    華    民    國    97    年    7     月    1     日


司法院資訊處製作；財團法人民間司法改革基金會備份。
